臺灣臺北地方法院刑事判決
公　訴　人　臺灣臺北地方法院檢察署檢察官
被　　　告　乙○○
上列被告因偽造文書等案件，經檢察官提起公訴（91年度偵字第
22321號），及移送併辦（臺灣高雄地方法院檢察署93年度偵字
第10847號），本院判決如下：
    主  文
乙○○意圖為自己不法之所有，以恐嚇使人將本人之物交付未遂
，處有期徒刑壹年陸月。
偽造之「碩英股份公司」、「jimmy zhang」署押均沒收。
    事  實
一、乙○○於民國（下同）86年間，曾因妨害兵役案件，經臺灣
    高雄地方法院以87年訴字第483號判決，判處有期徒刑7月，
    後經臺灣高等法院高雄分院、最高法院分別以87年上訴字第
    1590號、87年台上字第3834號判決駁回上訴確定，於88年7
    月21日執行完畢。詎仍不知悔改，竟基於意圖為自己不法之
    所有及偽造文書之概括犯意，於91年10月12日，冒用「碩英
    股份公司」之名義，在高雄市某郵局處，以限時掛號之方式
    ，寄發內容略為：「．．．本人將於日前在臺灣臺北完婚，
    屆時恐您事務煩忙不克前來參加，於此乃請您將“禮金”港
    幣十萬元，於三日內以ATM方式分成二次，轉帳匯入此帳戶
    。銀行代號七○○，帳號00000000000000。
    再次感謝您近年來的照顧。澳門，小陳敬上。PS：至於大哥
    您之前所囑，小弟代為託管的機密資料（甲○○和張育慈之
    所有文件、DISK、VCD等等）小弟唯恐保管不力，以至“外
    流”（已有多人透過管道要求小弟交出，臺灣的），照成困
    擾於此，近日內將會儘速以掛號寄返至您家．．．」等加害
    甲○○身體之事（暗示有黑道之人將對甲○○不利）之恐嚇
    內容之封緘信件，至臺北市○○區○○路101號5樓「三立電
    視臺」予甲○○，使甲○○心生畏懼，足以生損害於「碩英
    股份公司」；乙○○並冒用身分證統一編號為Ｚ000000000號
    之人之名義，以英文姓名jimmy zhang、出生年月日為西元
    1960年10月10日等偽造之資料，上網申請「美商雅虎資訊有
    限公司」所提供之免費電子信箱「jimmy_sagatck02@yaho
    o.com.tw」後，承前之概括犯意，連續於91年10月14日、同
    年月15日、同年月17日在高雄市○○○路188之5號、高雄市
    前金區○○路75號2樓等網路咖啡廳，以該處之數據專線連
    接上網，利用上開申請之電子郵件信箱，冒用身分證號碼Ｚ0
    00000000之人之名義，連續數次寄發內容為「dear:甲○○
    執行長Mr.jimmy zhang how r u? about lteetr & bank tr
    ansfer......?!cheers澳門. 小陳10/15/2002/，ps.最終期
    限......00-00-0000 i'll fax to...or post to......ukn
    ow!nextweek... i wounder....jimmy zhang=臺灣最佳男主
    角..... 註：轉寄信件已附加上去」等加害甲○○身體之事
    （暗示有黑道之人將對甲○○不利）之恐嚇恐嚇內容之電子
    郵件予甲○○，使甲○○心生畏懼，足以生損害於身分證統
    一編號為Ｚ000 000000之人及雅虎公司對於電子郵件申請人
    管理之正確性；嗣甲○○向所屬管轄之臺北市政府警察局信
    義分局報案請求協助，員警於91年10月21日下午1時許，乙
    ○○在高雄市○○區○○路75號2樓「超長線網際網路公司
    」網路咖啡廳，以網路節點61.219.139.156之個人電腦，並
    以帳號為「jimmy_sagatck02@yahoo.com.tw」登入雅虎公司
    郵件伺服器時，為埋伏在該網路咖啡廳內之員警查獲，並在
    乙○○身上查獲帳號00000000000000之郵局提款卡1張。乙
    ○○因前開犯行而經起訴，經本院合法傳喚拘提後仍未到案
    而予以發布通緝後，竟復承前意圖為自己不法所有之概括犯
    意，於93年2月24日，以電腦打字之方式，寄發「甲○○...
    ... 你好樣的..... 不過是寄喜帖到三立給你，你不領情也
    就白了，卻還挾怨報復，把我的人稿到家庭破碎，妻離子散
    ，官司四處跑路通緝..... 不多不少判刑下來，也要監獄關
    個一年以上吧... 我想你就出個50萬左右，來當他的安家費
    用. 小孩奶粉錢..... 日後. 他關他的監獄. 你做你的事業
    ..... 橋歸橋，路歸路. 互不相干.... 〔國泰世華銀行ATM
    金融卡跨行轉帳帳號：000-000-000-000〕..... 花錢消災
    ，一切平安！反之. 若你不給我面子. 還是我行我素，一意
    孤行，不甩我..... 那就對不住先..... 我將無法保證. 他
    的人何時會按耐不住. 想不開... 甚或到公司堵你或找你家
    人..... 把人逼絕了. 是會出大事情的..... 狗急是會跳牆
    的..... 工業硫酸和汽油好像都很便宜哦..... 保證讓你身
    敗名裂，猶如過街老鼠，喪家之犬..... 」等恐嚇內容之信
    件，至臺北市○○區○○路1段70之1號12樓予甲○○，使甲
    ○○心生畏懼而報警處理，嗣員警於93年5月27日持搜索票
    至乙○○住處搜索，扣得由不知情之黃靖婷處借得之上開國
    泰世華銀行金融卡，始獲上情。
二、案經臺北市政府警察局信義分局報請臺灣臺北地方法院檢察
    署檢察官偵查起訴及移送併辦。
    理  由
一、訊據被告乙○○固坦承上開郵局提款卡及國泰世華銀行金融
    卡為其所使用管理，惟矢口否認有何恐嚇取財之犯行。然查
    ：被告乙○○上開之犯行，業經告訴人甲○○指訴綦詳，核
    與證人黃玉婷於警訊中之證述（參偵卷第32頁）、證人黃靖
    婷於警訊中之證述均相符（參高雄市警察局刑事案件偵查卷
    宗），復有冒用「碩英股份公司」名義之恐嚇信封及信函各
    1件（參偵卷第20、21頁）、以電子郵件信箱「jimmy_sagat
    ck02@yahoo.com.tw」所發送之恐嚇信件3封及登入（存取）
    紀錄檔（參偵卷第22至24、26、27頁）、被告遭通緝後所寄
    發之恐嚇信函1封（參移送併辦偵卷第32頁）、被告於91年
    10月17日至高雄市○○區○○路75號2樓「超長線網路館」
    消費之照片2張（參偵卷第31頁）在卷可證，此外亦有上開
    郵局提款卡及國泰世華銀行金融卡各1張扣案可資佐證，被
    告辯稱未有恐嚇取財云云，顯係臨訟卸責之詞，委不足採。
    本件事證明確，被告犯行洵堪認定。
二、核被告乙○○所為，係犯刑法第216條、第210條、第220條
    第2項之行使偽造罪、第346條第3項、第1項之恐嚇取財未遂
    罪。被告所為偽造私文書之低度行為為行使之高度行為所吸
    收，不另論罪。被告前後所為數次行使偽造私文書及恐嚇取
    財未遂之犯行間，時間緊接，方法相近，觸犯構成要件相同
    之罪名，顯均係基於概括犯意而為之，均應依連續犯之規定
    論以一罪，並依法加重其刑。又被告已著手於恐嚇取財犯罪
    之實行但未發生犯罪之結果，為未遂犯，應依刑法第25條第
    2 項之規定減輕其刑。被告所犯前開二罪間，有方法結果之
    牽連犯關係，應從一重之恐嚇取財未遂罪處斷。被告有如事
    實欄所示之前科，有臺灣高等法院被告全國前案紀錄表在卷
    可按，其受有期徒刑之執行完畢，五年內再犯本件有期徒刑
    以上之罪，為累犯，依法遞行加重其刑。爰審酌被告冒用他
    人名義，透過網際網路傳送電腦文件文書，並以之為恐嚇取
    財之方法，不但嚴重破壞網路秩序，且犯罪所生危害不小，
    況其一再以上開方式圖謀不法所得，於第一次被查獲後，猶
    不記取教訓復為上開恐嚇犯行，且其犯後猶飾詞否認犯行，
    惡性重大、犯後態度不佳，及其犯罪之動機、目的、手段等
    一切情狀，量處如主文所示之刑。
三、偽造之「碩英股份公司」、「jimmy zhang」署押均應依刑
    法第219條沒收。
四、移送併辦部分（臺灣高雄地方法院檢察署93年度偵字第1084
    7號）與起訴部分有連續犯之裁判上一罪之關係，本院自得
    一併審判。
五、據上論斷，應依刑事訴訟法第299條第1項前段、刑法第56條
    、第216條、第210條、第220條第2項、第346條第3項、第1
    項、第219條、第25條第2項、第55條、第47條，罰金罰鍰提
    高標準條例第1條前段，判決如主文。
本案經檢察官蕭惠菁到庭執行職務。
中    華    民    國    94    年     8    月    31    日
                  刑事第六庭審判長法  官  曾正龍
                                  法  官  趙子榮
                                  法  官  郭惠玲
以上正本證明與原本無異
如不服本判決，應於送達後10日內，向本院提出上訴狀。
                                  書記官  方蟾苓
中    華    民    國    94    年     8    月    31    日
附錄本案論罪科刑法條全文：
刑法第346條
意圖為自己或第三人不法之所有，以恐嚇使人將本人或第三人之
物交付者，處6月以上、5年以下有期徒刑，得併科1千元以下罰
金。
以前項方法得財產上不法之利益，或使第三人得之者，亦同。
前2項之未遂犯，罰之。
刑法第216條
行使第210條至第215條之文書者，依偽造、變造文書或登載不實
事項或使登載不實事項之規定處斷。
刑法第210條
偽造、變造私文書，足以生損害於公眾或他人者，處五年以下有
期徒刑。
刑法第220條
在紙上或物品上之文字、符號、圖畫、照像，依習慣或特約，足
以為表示其用意之證明者，關於本章及本章以外各罪，以文書論
。
錄音、錄影或電磁紀錄，藉機器或電腦之處理所顯示之聲音、影
像或符號，足以為表示其用意之證明者，亦同。
稱電磁紀錄，指以電子磁性或其他無法以人之知覺直接認識之方
式所製成之紀錄，而供電腦處理之用者。
